# 请教陈老师：关于协议约定增资前的累积未分配利润归老股东享有

提问人：kelisme 时间：2011-11-05 18:44:33
非上市公司，增资协议约定：增资前的累积未分配利润归老股东享有，增资后实现的净损益归新老股东共同享有。增资已完成 2 年，增资前、后均未做过利润分配。 这样的约定增资时会降低新股东的增资价格吗？如果增资后某老股东持股比例20%，新股东持股比例也是20%，那是不是意味着二者在被投资企业享有的权益数额还是不一样呢（权益里有一部分只归老股东，新股东无权分享？ 为什么要签这样的协议呢？节税？分红也不用交税啊。而且老股东的这部 分权益成了固定数目，还不如当时转增资本呢，随着公司盈利权益还可以增加。难倒是预防增资后公司亏损？
会计上需要做什么处理吗？
很迷惑，请老师指点！

回答人：chenyiwei
这种情况比较少见。实务中对此类情况，一般是由公司股东会作出分配决议，约定将多少金额的未分配利润全部分配给原股东，会计上相应据此转入应付股利。理论上，由于新股东享有的权益减少（新老股东在被投资企业享有的权益数额还是不一样），所以会影响新股东的增资入股价格，但其影响可能难以测算和量化，毕竟交易价格主要是交易双方谈判的结果，不可能只受单一因素的影响。